臺灣新竹地方法院刑事判決　　　　　　　　　　　　　九十一年度易字第六四九號
　　公　訴　人　臺灣新竹地方法院檢察署檢察官
　　被　　　告　乙○○
　　選任辯護人　陳由銓律師
右列被告因家暴傷害案件，經檢察官提起公訴（九十一年度偵字第三八一三號），本
院判決如左︰
    主      文
乙○○傷害人之身體，處拘役貳拾日，如易科罰金，以參佰元折算壹日。
    事      實
一、乙○○與甲○○係女婿與岳母之關係，二人係家庭暴力防治法所規定之家庭成員
    。乙○○於民國九十一年六月十一日二十一時許，因細故與甲○○發生爭執，竟
    基於普通傷害之犯意，在新竹市○○路七三六巷十九弄十號甲○○住處，徒手毆
    打甲○○，致甲○○受有前胸部兩處擦傷各為五×０．五公分、二×０．五公分
    、左上臂瘀青三×三公分及左上臂擦傷六×０．五公分等傷害。
二、案經甲○○訴由新竹市警察局第一分局報請台灣新竹地方法院檢察署檢察官偵查
    起訴。
    理      由
一、右揭犯罪事實，業據被告乙○○於警、偵訊及本院審理中坦承不諱，核與告訴人
    甲○○指訴情節相符，並經證人即被告之父鄭南昌於警局證述：當日確有看見其
    子乙○○及親家母甲○○發生口角衝突及肢體拉扯等語屬實，而告訴人所受傷害
    ，復有南門綜合醫院之診斷證明書乙紙附卷可稽。本件事證明確，被告傷害犯行
    堪以認定。
二、查被告與告訴人間具有家庭暴力防治法第三條第三款之家庭成員關係，核被告對
    家庭成員即告訴人甲○○故意實施身體上之不法侵害，係屬同法第二條第二項之
    家庭暴力罪，而犯刑法第二百七十七條第一項之傷害罪。爰審酌被告與告訴人二
    人為女婿與岳母之關係，當應親愛敦睦，被告竟因細故發生爭執後動手毆打告訴
    人，觀其下手之部位及程度，實屬不該，惟其素行良好，有臺灣高等法院全國前
    案紀錄表及臺灣新竹地方法院檢察署刑案資料查註紀錄表各乙紙附卷可稽，並犯
    罪後坦認犯行，復多次表達願當庭向告訴人鞠躬道歉等一切情狀，量處如主文所
    示之刑，並諭知易科罰金之折算標準。
據上論斷，應依刑事訴訟法第二百九十九條第一項前段、刑法第二百七十七條第一項
、第四十一條第一項前段、罰金罰鍰提高標準條例第一條前段、第二條判決如主文。
本案經檢察官陳榮林到庭執行職務。
中      華      民      國    九十一    年      十      月    二十二    日
                                  臺灣新竹地方法院刑事第二庭
                                      法  官   高  敏  俐
右正本證明與原本無異。
如不服本判決，應於判決送達後十日內向本院提出上訴狀( 應附繕本 )，上訴於
臺灣高等法院。
                                      書記官   賴  寶  合
中      華      民      國    九十一    年      十      月    二十二    日
附錄論罪科刑法條：
刑法第二百七十七條第一項（普通傷害罪）
傷害人之身體或健康者，處三年以下有期徒刑、拘役或一千元以下罰金。
